臺灣臺南地方法院新市簡易庭民事判決
109年度新簡字第612號
原      告  魏美莉  


被      告  程怡娟    籍設臺南市○○區○○街000號○○○                        ○○○○○）


上列當事人間請求損害賠償事件，經本院於民國109年1月13日言
詞辯論終結，判決如下：
    主    文
被告應給付原告新臺幣肆拾柒萬伍仟參佰參拾肆元，及自民國一
百零九年十月八日起至清償日止，按週年利率百分之五計算之利
息。
訴訟費用由被告負擔。
本判決得假執行。
    事實及理由
一、原告起訴主張：被告預見將個人金融帳戶提供他人使用，可
    能幫助他人從事財產犯罪，仍基於幫助犯詐欺取財罪之不確
    定故意，於民國108年10月某日，在位於臺南市○○區○○○路00
    0號之統一超商永新門市，以交貨便方式，將其所有國泰世
    華商業銀行帳號000-000000000000號（下稱國泰世華銀行帳
    戶）、安泰商業銀行帳號000-00000000000000號（下稱安泰
    銀行帳戶）、中國信託商業銀行帳號000-000000000000號（
    下稱中國信託銀行帳戶）及中華郵政股份有限公司帳號000-
    00000000000000號（下稱中華郵政帳戶）之存摺、提款卡（
    均已依對方要求變更密碼），寄送予某真實姓名年籍均不詳
    之成年詐騙集團成員，以此方式幫助詐騙集團從事財產犯罪
    使用。迨前開成員及其所屬詐騙集團成員取得前開帳戶之存
    摺及提款卡後，即基於意圖為自己不法所有之詐欺犯意聯絡
    ，以假冒網路購物人員之詐騙集團成年成員於108年10月12
    日18時36分許致電原告，佯稱網路遭受駭客攻擊致交易增加
    至40筆，須至提款機操作處理云云，致其陷於錯誤，因而陸
    續匯款至安泰銀行帳戶、中國信託銀行帳戶、中華郵政帳戶
    內，共計匯款金額為新臺幣(下同)475,334元，而前開匯款
    金額於匯入後均遭他人提領一空。被告基於幫助詐欺故意，
    提供銀行帳戶存摺、提款卡與詐欺集團使用，致原告受有47
    5,334元之財產損害，爰依民法第184條第1、2項，請求被告
    賠償475,334元。並聲明：①被告應給付原告475,334元，及
    自支付命令繕本送達翌日起至清償日止，按年利率5％計算之
    利息；②願供擔保准予假執行。
二、被告之陳述：被告遭公司遣散，目前無業。且先前因手部受
    有粉碎性骨折、關節活動受限等永久性傷害，造成許多工作
    無法從事，加上民事賠償、刑事罰金等金額龐大，被告雖有
    意願與原告和解、賠償，但實在是無資力償還。
三、得心證之理由：
(一)按因故意或過失，不法侵害他人之權利者，負損害賠償責任
    。數人共同不法侵害他人之權利者，連帶負損害賠償責任；
    不能知其中孰為加害人者，亦同。造意人及幫助人，視為共
    同行為人。民法第184條第1項前段及第185條分別定有明文
    。
(二)查：
　⒈被告上開所為涉犯刑法幫助詐欺取財罪，致原告受有475,334
    元損害等情，業經臺灣臺南地方法院檢察署檢察官以109年
    度偵字第1905、3239、5780、7896號及移送併辦109年度偵
    字第11910、臺灣士林地方檢察署109年度偵字第7018號起訴
    書、檢察官移送併辦意旨書起訴後，經本院刑事庭以109年
    度金訴字第136號刑事判決認定被告犯幫助詐欺取財罪，處
    有期徒刑4月，如易科罰金以1,000元折算1日，有本院109年
    度金訴字第136號刑事判決書附卷可稽(新簡字卷第32-42頁)
    。被告就原告主張之上開事實表示沒有意見。本院綜合上開
    證據調查結果，堪信原告主張為真實。至被告所執前詞，乃
    其清償能力之問題，不影響其賠償責任之成立。
　⒉原告因遭詐騙集團之詐騙行為致受有475,334元財產上損害，
    而被告協助詐騙集團之詐欺取財罪幫助犯行，已如前述，依
    上開規定，被告需與詐騙集團對原告共同負侵權行為損害賠
    償之責。是原告請求被告賠償其所受之475,334元財產上損
    害，應屬有據。
(三)按給付無確定期限者，債務人於債權人得請求給付時，經其
    催告而未為給付，自受催告時起，負遲延責任；其經債權人
    起訴而送達訴狀，或依督促程序送達支付命令，或為其他相
    類之行為者，與催告有同一之效力；遲延之債務，以支付金
    錢為標的者，債權人得請求依法定利率計算之遲延利息；應
    付利息之債務，其利率未經約定，亦無法律可據者，週年利
    率為5％，民法第229條第2項、第233條第1項前段及第203條
    分別定有明文。原告請求被告賠償之金額，並未定有給付之
    期限，而支付命令業於109年10月7日對被告送達，有本院送
    達證書在卷可考(見本院109年度司促字第23950號卷內)，原
    告請求自支付命令送達被告之翌日即109年10月8日起至清償
    日止，按週年利率5％計算之法定遲延利息，核屬適法，應予
    准許。
(四)綜上，原告依侵權行為之法律關係，請求被告應給付原告47
    5,334元及自109年10月8日起至清償日止，按週年利率5％計
    算之利息，為有理由，應予准許。
四、本件係就民事訴訟法第427條訴訟適用簡易程序所為被告敗
    訴之判決，依同法第389條第1項第3款規定，應依職權宣告
    假執行。原告雖聲明願供擔保請准假執行，但此僅在促請注
    意，本院毋庸另為准駁之諭知。
五、據上論結，原告之訴為有理由，依民事訴訟法第436條第2項
    、第78條、第389條第1項第3款，判決如主文。　　
中　　華　　民　　國　　110 　年　　2 　　月　　19　　日
                 臺灣臺南地方法院新市簡易庭
                        法  官　盧亨龍
以上正本係照原本作成。
如對本判決上訴，應於判決送達後20日內向本院提出上訴狀，若
委任律師提起上訴者，應一併繳納上訴審裁判費，否則本院得不
命補正逕行駁回上訴。
中　　華　　民　　國　　110 　年　　2 　　月　　19　　日
                        書記官　徐毓羚